【裁判字號】    98,審訴,540
【裁判日期】    980930
【裁判案由】    違反毒品危害防制條例
【裁判全文】
臺灣新竹地方法院刑事宣示判決筆錄     98年度審訴字第540號
                                     98年度審訴字第448號
公  訴  人  臺灣新竹地方法院檢察署檢察官
被      告  甲○○
指定辯護人  本院公設辯護人乙○○
上列被告因違反毒品危害防制條例案件，經檢察官提起公訴（98
年度毒偵字第144號、第823號），檢察官聲請改依協商程序而為
判決，本院於中華民國98年9月30日下午4時在本院刑事第十一法
庭宣示判決，出席職員如下：
                        法  官  魏瑞紅
法官起立朗讀判決主文、犯罪事實要旨、處罰條文、附記事項及
告以上訴限制、期間並提出上訴狀之法院，且諭知記載其內容：
一、主  文
甲○○施用第一級毒品，累犯，處有期徒刑拾壹月，扣案之海洛
因壹包（驗餘淨重零點壹壹陸伍公克），沒收銷燬之；又施用第
二級毒品，累犯，處有期徒刑柒月；又施用第一級毒品，累犯，
處有期徒刑拾壹月，扣案之海洛因殘渣袋貳個（因量少無法析離
），沒收銷燬之；又施用第二級毒品，累犯，處有期徒刑柒月，
扣案之安非他命壹包（毛重零點公克），沒收銷燬之。應執
行有期徒刑貳年肆月，扣案之海洛因壹包（驗餘淨重零點壹壹陸
伍公克）、海洛因殘渣袋貳個（因量少無法析離）、安非他命壹
包（毛重零點公克），均沒收銷燬之。
二、犯罪事實要旨：
（一）甲○○前曾於民國94年間，因5 犯連續施用第一、二級毒
      品案件，經本院以94年度訴字第444 號判決分別判處有期
      徒刑1 年、9 月，應執行有期徒刑1 年8 月確定，嗣因適
      用中華民國九十六年罪犯減刑條例（下稱減刑條例），經
      本院以96年度聲減字第756 號裁定分別減為有期徒刑6 月
      、4 月又15日，應執行有期徒刑9 月又15日確定；又於94
      年間，因6 犯連續施用第一、二級毒品案件，經本院以95
      年度訴字第81號判決分別判處有期徒刑1 年、9 月，應執
      行有期徒刑1 年8 月確定，嗣因適用減刑條例，經本院以
      96年度聲減字第756 號裁定分別減為有期徒刑6 月、4 月
      又15日，應執行有期徒刑9 月又15日確定。上開案件接續
      執行，並於97年4 月5 日縮刑期滿執行完畢出監。
（二）甲○○前於87年間，因初犯施用毒品案件，經本院以87年
      度毒聲字第1182號裁定送觀察、勒戒後，因認無繼續施用
      毒品之傾向，於88年1 月6 日執行完畢出所，復經臺灣新
      竹地方法院檢察署檢察官以87年度偵字第8753號為不起訴
      處分確定；又於88年間，因2 犯施用第二級毒品案件，經
      本院以88年度毒聲字第614 號裁定送勒戒處所觀察、勒戒
      後，因認有繼續施用毒品之傾向，再經本院以88年度毒聲
      字第1037號裁定令入戒治處所施以強制戒治，嗣其強制戒
      治執行滿3 月後，經戒治處所認無繼續戒治之必要，經本
      院以88年度毒聲字第2369號裁定停止戒治，並於88年12月
      10日因停止其處分出監，所餘戒治期間付保護管束，然甲
      ○○因於此期間內違反保護管束應遵守事項情節重大，嗣
      經本院以89年度毒聲字第356 號裁定撤銷停止戒治，於89
      年3 月8 日入所執行其殘餘戒治期日，嗣於89年8 月24日
      執行完畢出所；刑責部分，則經本院以88年度竹簡字第31
      9 號判決判處有期徒刑3 月確定。
（三）詎其仍不知戒斷毒癮，仍基於施用第一級毒品海洛因及第
      二級毒品甲基安非他命之犯意，分別於98年1 月17日2 時
      許、98年1 月17日8 時20分在警局採尿時起往前回溯96小
      時內之某時，在新竹市○○路27巷11號4 樓B 室，以將第
      一級毒品海洛因摻入香菸內吸食之方式、以將第二級毒品
      甲基安非他命置於玻璃球內加熱吸食煙霧之方式，分別施
      用第一級毒品海洛因、第二級毒品甲基安非他命各1 次。
      嗣於98年1 月17日5 時許為警在上址查獲，並扣得第一級
      毒品海洛因1 包（驗餘淨重0.1165公克）；另分別於98年
      5 月1 日4 時許 (起訴書誤載為98年5 月11日)， 在其位
      於新竹市○區○○街103 號住處內，以將第一級毒品海洛
      因摻入香菸內吸食之方式、以將第二級毒品甲基安非他命
      置於玻璃球內加熱吸食煙霧之方式，分別施用第一級毒品
      海洛因、第二級毒品甲基安非他命各1 次。嗣於98年5 月
      1 日5 時30分許 (起訴書誤載為98年5 月11日)， 為警在
      新竹縣竹北市○○街17巷7 號前查獲，並扣得第二級毒品
      安非他命1 包（毛重0.33公克）及第一級毒品海洛因殘渣
      袋2 個（因量少無法析離）。上開各案，分別經其同意配
      合調查並採尿送驗後，始悉上情。
三、處罰條文：
    毒品危害防制條例第10條第1項、第2項、第18條第1 項前段
    ，刑法第47條第1項、第51條第5款。
四、協商判決除有刑事訴訟法第455 條之4 第1 項第1 款於本訊
    問程序終結前，被告撤銷協商合意或檢察官撤回協商聲請者
    ；第2 款被告協商之意思非出於自由意志者；第4 款被告所
    犯之罪非第455 條之2 第1 項所定得以聲請協商判決者；第
    6 款被告有其他較重之裁判上一罪之犯罪事實者；第7 款法
    院認應諭知免刑或免訴、不受理者情形之一，及違反同條第
    2 項「法院應於協商合意範圍內為判決；法院為協商判決所
    科之刑，以宣告緩刑或2 年以下有期徒刑、拘役或罰金為限
    」之規定者外，檢察官與被告、辯護人均不得上訴。
五、如有前項得上訴之情形，得自收受宣示判決筆錄送達之日起
    10 日內，向本院提出上訴書狀，上訴於第二審法院。
中    華    民    國    98    年    9     月    30    日
                        刑事第九庭書記官  吳月華
                                  法  官  魏瑞紅
以上筆錄正本係照原本作成。
中    華    民    國    98    年    9     月    30    日
                                  書記官  吳月華
附錄論罪科刑法條：
毒品危害防制條例第10條
施用第一級毒品者，處 6 月以上 5 年以下有期徒刑。
施用第二級毒品者，處 3 年以下有期徒刑。
臺灣新竹地方法院刑事判決             98年度審訴字第540號
公訴檢察官  臺灣新竹地方法院檢察署檢察官
                    統一編號：1號
                    設住
偵查檢察官  丙○
被      告  甲○○  男  29歲（民國○○年○月○日生）
                    身分證統一編號：Ｚ000000000號
                    住新竹市○區○○里○○鄰○○街103號
                    現於臺灣新竹監獄
指定辯護人  乙○○  住本院
上列被告因違反毒品危害防制條例案件，經檢察官提起公訴（__年度偵字第__
號），本院判決如下：
    主  文
本件管轄錯誤，移送於臺灣__地方法院。
    理  由
一、按案件由犯罪地或被告之住所、居所或所在地之法院管轄；
    又無管轄權之案件，應諭知管轄錯誤判決，並同時諭知移送
    於管轄法院，此為刑事訴訟法第5條第1項、第304條所規定
    。
二、本件被告之住所、居所或所在地係__而其犯罪地又係在__，
    檢察官竟向本院提起公訴，揆諸首開說明，自有未合，爰不
    經言詞辯論，逕行諭知管轄錯誤之判決。
三、據上論結，合依刑事訴訟法第304條、第307條判決如主文。
中    華    民    國    98    年    10    月    2     日
                  刑事第九庭    法  官  魏瑞紅
以上正本證明與原本無異。
如不服本判決應於收受判決後10日內向本院提出上訴書狀，並應
敘述具體理由。其未敘述上訴理由者，應於上訴期間屆滿後20日
內向本院補提理由書(均須按他造當事人之人數附繕本)「切勿逕
送上級法院」。
中    華    民    國    98    年    10    月    2     日
                                書記官  吳月華


司法院資訊處製作；財團法人民間司法改革基金會備份。
